臺灣士林地方法院刑事裁定
111年度聲再字第16號
聲  請  人  
即受判決人  徐曉婷


                    （現於法務部○○○○○○○○○執行    中）
上列聲請人即受判決人因竊盜案件，對於本院111年度審易字第2
46號中華民國111年4月15日第一審確定判決（偵查案號：臺灣士
林地方檢察署111年度偵緝字第1號），聲請再審，本院裁定如下
：
    主  文
再審之聲請駁回。　　
    理  由
一、聲請意旨略以：鈞院111年度審易字第246號判決（下稱原確
    定判決），對聲請人有利之證據資料未調查，有調查不完備
    之違法疑慮。聲請人因產後憂鬱、婆媳不睦、配偶家暴等原
    因，造成被告精神、身體上之強大壓力，只能藉偷竊以紓壓
    ，被告在出現精神異常時即前往專科醫院治療，試圖制止犯
    罪意念，法院量刑時應審酌一切情狀，以符合罪刑相當之比
    例原則，此有利於聲請人量刑之證據，原審並未替被告調查
    。再被告之前科紀錄固符合刑法第47條第1項累犯之要件，
    然被告所犯之罪實因精神狀況所苦，為持續性婚姻暴力所導
    致，且本案被告所竊得之金融卡、信用卡，並未用以刷卡消
    費，所造成之危害程度並不大，且因不諳法律未聲請調解向
    被害人致歉以減輕其刑，依相關實務見解，應綜合判斷累犯
    個案有無加重本刑，致行為人所受的刑罰超過其應負擔罪責
    之情形，因此聲請再聲等語。
二、按聲請再審，由判決之原審法院管轄，刑事訴訟法第426條
    第1 項定有明文。再審係為確定判決認定事實錯誤所設之特
    別救濟程序，是聲請再審之對象應為確定之實體判決。本案
    原確定判決，固經聲請人提起第二審上訴，惟經本院以上訴
    違背法律上程序且無從補正為由裁定駁回上訴，聲請人不服
    提起抗告，經臺灣高等法院以111年度抗字第1222號裁定駁
    回抗告確定，故聲請人對本院之原實體確定判決所提本案再
    審，並無違誤，先予敘明。
三、按再審制度，係為發現確實之事實真相，以實現公平正義，
    而於案件判決確定之後，另設救濟之特別管道，重在糾正原
    確定判決所認定之事實錯誤；又有罪之判決確定後，因發現
    新事實或新證據，單獨或與先前之證據綜合判斷，足認受有
    罪判決之人應受無罪、免訴、免刑或輕於原判決所認罪名之
    判決者，為受判決人之利益，得聲請再審。第1項第6款之新
    事實或新證據，指判決確定前已存在或成立而未及調查斟酌
    ，及判決確定後始存在或成立之事實、證據，刑事訴訟法第
    420條第1項第6款、第3項分別定有明文。所稱應受輕於原判
    決所認罪名之判決者，條文既曰輕於原判決所認「罪名」，
    自與輕於原判決所宣告之「罪刑」有別，係指與原判決所認
    罪名比較，其法定刑較輕之相異罪名而言；至於同一罪名之
    有無加減刑罰之原因者，僅足影響科刑範圍而罪質不變，即
    與「罪名」無關，自不得據以聲請再審，從而自首、未遂犯
    、累犯、連續犯等刑之加減，並不屬於刑事訴訟法第420條
    第1項第6款所指罪名之範圍（最高法院110年度台抗字第156
    5號裁定參照）。
四、經查：
(一)聲請人因竊盜案件，經本院111年度審易字第246號原確定判
    決綜合相關事證，認定聲請人㈠前因施用毒品案件，經臺灣
    士林地方法院以96年度湖簡字第115號判決判處有期徒刑3月
    確定；因施用毒品案件，經同院以96年度士簡字第1566號判
    決判處有期徒刑3月確定；又因竊盜、詐欺取財、偽造文書
    等案件，經同院以96年度訴字第1293號判決判處6月（計5罪
    ）、8月（計3罪）、10月、1年、3月、5月，應執行有期徒
    刑6年，上訴後，經臺灣高等法院、最高法院先後以98年度
    上訴字第1953號、99年度台上字第32號判決駁回上訴確定，
    上開案件再經臺灣高等法院以99年度聲字第1109號裁定應執
    行有期徒刑6年2月確定；另與其前所犯竊盜案件，經同院以
    94年度易字第579號判決判處有期徒刑1年8月，緩刑5年確定
    ；嗣㈡因另犯他案而經臺灣板橋地方法院以99年度撤緩字第2
    8號裁定撤銷前開緩刑確定，上開㈠、㈡案接續執行，於民國1
    03年9月12日縮短刑期假釋出監並付保護管束，於106年5月1
    2日保護管束期滿未經撤銷假釋，視為執行完畢。詎其仍不
    知悔改，竟意圖為自己不法之所有，㈠於110年3月2日凌晨3
    時10分許，見新北市○○區○○路000巷0弄0號3樓大門未鎖，竟
    侵入該處後，竊取陳登國、田桂珠、田達沅所有人之駕駛執
    照、金融卡等多項財物，得手後旋即逃逸。㈡於110年3月2日
    5時28分許，在新北市○○區○○路000巷00弄0號1樓外，持隨手
    拾得之雨傘1把，竊取鐘若家所管領之台灣昇銳電子AHD-108
    0P室內型監視器（30米夜視遠紅外線）2台（價值新臺幣【
    下同】5,000元），得手後旋即離去，此有聲請人於警詢、
    偵查及準備程序、審理時之自白；告訴人陳登國警詢及偵查
    中之指訴；被害人田桂珠於警詢時之陳述；告訴人鐘若家於
    警詢之指訴、告訴代理人許洧峻偵查中之指訴；監視錄影器
    翻拍照片13張、數位監視器新建置請款單等證據可佐，足認
    聲請人竊盜犯行明確等情，並就犯罪所得沒收，有臺灣高法
    院法院被告前案紀錄及原確定判決可佐，並經本院調卷查核
    無誤。
(二)聲請人雖以上開理由聲請再審，惟聲請人前開所指涉關於累
    犯、刑法第57條之酌定未當等節，僅涉及宣告刑之輕重，乃
    量刑問題，不生「與原判決所認罪名比較，其法定刑較輕之
    相異罪名」之結果；再依本院職權調取該案卷宗，聲請人於
    110年30月1日第一審言詞辯論終結前就法院訊問「有無其他
    證據聲請調查？」時，即稱「沒有」，並表示「（對起訴事
    實）沒有意見，我承認」，聲請人並表示「（有無辯解？）
    沒有，補充我因為無法控制自己衝動所以有在看醫生，之後
    會再補寄相關資料。」（見111年度審易字第246號卷第55頁
    至第56頁），聲請人遂於111年3 月31日宣判前，具狀載明
    與本件聲請意旨相仿之「聲請補正量刑理由狀」，並檢送悠
    活精神科診所於110年5 月24日出具記載被告「持續性憂鬱
    症，身心性失眠症」之診斷證書影本1 紙（見111年度審易
    字第246號卷第65頁至第71頁）至本院，而原確定判決亦於
    判決理由中載明「暨被告自陳國中肄業之教育智識程度、罹
    有持續性憂鬱症、身心性失眠症之健康狀況...」，足見原
    確定判決，確已審酌聲請人提出上開診斷證明書記載之心理
    疾患及身心狀況，聲請意旨認原審量刑時未加以審酌及調查
    ，顯與事實不符。而聲請人提出本件再審所檢附之治療病歷
    資料影本（應是醫療費用明細，本院卷第11頁至第12頁），
    記載就診時間為110年5 月31日、110年6月17日，記載病名
    為「持續性憂鬱症、身心性失眠症」，與原審提出之診斷書
    （110年5月24日）時間相近，病名相同，再依記載之醫師姓
    名（蘇淑欣、王心妤）研判，應為同一診所即悠活精神科診
    所所開立，此自非判決確定前已存在或成立而未及調查斟酌
    ，或判決確定後始存在或成立之事實、證據。是聲請人所舉
    聲請再審理由，不僅無發現新事實或新證據，且所言僅涉及
    量刑問題，罪質不變，而與罪名無關，與刑事訴訟法第420
    條第1項第6款「應受輕於原判決所認罪名之判決」要件不符
    。
(三)綜上所述，聲請人所指上開各情，經核與法定再審規定要件
    不符，本件再審聲請為無理由，應予駁回。
五、末按刑事訴訟法第429 條之2 規定：聲請再審之案件，除顯
    無必要者外，應通知聲請人及其代理人到場，並聽取檢察官
    及受判決人之意見。但無正當理由不到場，或陳明不願到場
    者，不在此限。亦即，法院受理再審之聲請，若有「顯無必
    要」之情形，即毋需通知聲請人及其代理人到場，使陳述意
    見。而上開規定旨在釐清聲請再審是否合法及有無理由，因
    此，如依聲請意旨，從形式上觀察，聲請程序顯然違背規定
    或顯無理由，且已無再予釐清必要時，為節勞費，即無須再
    依前開規定通知到場，及聽取當事人意見（最高法院110年
    度台抗字第21號裁定意旨參照）。本件依上開說明，再審聲
    請意旨顯無理由，已無再予釐清必要，為節勞費，即無須再
    依前開規定通知到場，及聽取當事人意見，附此敘明。
據上論斷，應依刑事訴訟法第434條第1項，裁定如主文。
中　　華　　民　　國　　111 　年　　11　　月　　11　　日
                刑事第八庭　　法  官  楊廼伶
以上正本證明與原本無異。
如不服本裁定應於送達後10日內向本院提出抗告狀。
                              書記官  吳尚文
中　　華　　民　　國　　111 　年　　11　　月　　14　　日